Minutes et répertoires du notaire Arsène AUMONT-THIÉVILLE, 29 avril 1834 - 15 octobre 1869 (étude X)
Archives nationales
- Répertoire(s) de Arsène AUMONT-THIÉVILLE, 29 avril 1834 - 15 octobre 1873; MC/RE/X/30 - MC/RE/X/35
  - Répertoire. 1846, 13 juillet - 1852, 29 mars, 13 juillet 1846 - 29 mars 1852; MC/RE/X/32
    - Quittance, paiement de ferme, 119000 f, Omerville (95) Ferme de Louvieres., 16 mai 1851
      Profession: cultivateur, Authevernes (Eure).
      Intervenant 9, en première partie:
      Nom, qualité: (M.) Poittevin, Louis Alfred.
      Profession: cultivateur, Omerville (95), Louvieres.
      Domicile: Omerville (95) Louvieres.
      Intervenant 10, en première partie:
      Intervenant 11, en première partie:
      Nom, qualité: (M.) Delaunay, Alexandre Desire.
      Profession: percepteur des contributions-directes, Saussaye (la) (Eure).
      Domicile: Saussaye (la) (Eure).
      Intervenant 12, en deuxième partie:
      Relations: veuve de l'intervenant 13.
      Intervenant 13, indirect:
      Or celle-ci est rattachée matériellement à un autre acte conservé dans les minutes de ce même notaire pour la période de juillet 1850 (la date exacte de l'autre acte est mentionnée dans la colonne 'minutes' du répertoire du notaire).
    - Prorogation, delai de reglement de dette, 28000 f., 20 mai 1851
      Nom, qualité: (M.) Dureteste, Emile Leon.
      Domicile: Houssaye (la) (Maine-et-Loire)
      Or celle-ci est rattachée matériellement à un autre acte conservé dans les minutes de ce même notaire pour la période de décembre 1837 (la date exacte de l'autre acte est mentionnée dans la colonne 'minutes' du répertoire du notaire).
    - Proces-verbal d'enchères, prorogation, dépôt, adjudication de parc, Maisons-Laffitte (Yvelines)., 20 mai 1851
    - Prorogation, delai de reglement de dette, 58035 f., 28 mai 1851
      Nom, qualité: (M.) Las Cases, Charles Josephin Auguste
      Or celle-ci est rattachée matériellement à un autre acte conservé dans les minutes de ce même notaire pour la période de novembre 1848 (la date exacte de l'autre acte est mentionnée dans la colonne 'minutes' du répertoire du notaire).
    - Procuration acte, prise de possession de succession., 1er juin 1851
      Nom, qualité: (M.) Menard, Jean.
      Domicile: Montmartre (Paris) Chaussée de Clignancourt, 41.
      Nom, qualité: (Mme ou Mlle) Menard, Flavie Eleonore.
    - Quittance, remboursement d'emprunt, 5000 f sur 50000 f., 13 juin 1851
    - Prorogation, delai de remboursement d'emprunt, 8000 f., 20 juin 1851
      Nom, qualité: (M.) Leroux, Georges Alexis.
      Domicile: Paris (Paris) passage des Beaux-Arts, 12.
      Domicile: Saint-Laurent-du-Mottay (Maine-et-Loire)
    - Prorogation, delai de remboursement d'emprunt, 50000 f., 20 juin 1851
      Nom, qualité: (M.) Cellier, Louis Alphonse.
      Profession: tailleur (marchand), Paris (Paris).
      Domicile: Paris (Paris) Palais National.
      Domicile: Paris (Paris) rue Montgallet, 4.
      Nom, qualité: (M.) Baux Dit Lebeau, Louis.
      Domicile: Paris (Paris) rue Saint-Honore, 301.
      Nom, qualité: (M.) Leroux, Georges.
      Nom, qualité: (Mme ou Mlle) Desroziers, Aphrodite.
      Domicile: Saint-Laurent-du-Mottay (Maine-et-Loire).
      Relations: épouse de l'intervenant 8.
      Or celle-ci est rattachée matériellement à un autre acte conservé dans les minutes de ce même notaire pour la période de décembre 1840 (la date exacte de l'autre acte est mentionnée dans la colonne 'minutes' du répertoire du notaire).
    - Procuration acte, dépôt, perception d'obligation, 8000 f., 21 juin 1851
      Nom, qualité: (M.) Jovin-Desfayres, Aime Denis Constant.
      Domicile: Paris (Paris) rue du Regard, 7.
      Nom, qualité: (M.) Bouclier, Guillaume.
      Profession: notaire, Paris (Paris).
      Domicile: Paris (Paris) rue Neuve-des-Capucines, 19
      Or celle-ci est rattachée matériellement à un autre acte conservé dans les minutes de ce même notaire pour la période de juin 1851 (la date exacte de l'autre acte est mentionnée dans la colonne 'minutes' du répertoire du notaire).
    - Succession, proces-verbal., 2 juillet 1851
      Nom, qualité: (M.) Sibille.
    - Cahier des charges, dépôt, adjudication de lots de terrains (6), Paris (Paris) rue Lafayette., 3 juillet 1851
    - Quittance, remboursement de dette, 8000 f sur 50000 f., 7 juillet 1851
    - Proces-verbal d'enchères, remise, adjudication de lots de terrains (6), Paris (Paris) Quartier Poissonniere., 8 juillet 1851
    - Quittance, paiement d'acompte sur prix de maison, 118893 f sur 442000 f, Paris (Paris) rue du Cirque, 2 X avenue Gabriel, 10., 15 juillet 1851
      Domicile: Paris (Paris) rue Penthievre, 11.
      Nom, qualité: (M.) Vaux, Jacques.
      Domicile: Paris (Paris) place Bellechasse, 8.
      Nom, qualité: (M.) Ravaut, Francois Louis.
      Domicile: Paris (Paris) quai de la Rapee, 41.
      Nom, qualité: (M.) Geoffroy, Luc Etienne Leon.
      Domicile: Paris (Paris) rue d'Argenteuil, 41.
      Nom, qualité: (M.) Guiffrey, Jean Baptiste.
      Profession: directeur du sous-comptoir de garantie près le comptoir national d'escompte, Paris (Paris).
      Domicile: Paris (Paris) rue Hautevile, 1.
    - Quittance, paiement d'arrerages de rente viagere de 1300 f sur maison, 2700 f, Paris (Paris) boulevard Saint-Deneis, 8., 18 juillet 1851
      Nom, qualité: (Mme ou Mlle) Petit, Jeanne.
      Domicile: Paris (Paris) quai aux Fleurs, 3.
      Nom, qualité: (M.) Bourlier, Nicolas.
    - Mainlevee, hypotheque., 19 juillet 1851
      Nom, qualité: (M.) Poinsart, Francois Germain.
      Domicile: Paris (Paris) rue des Douze-Portes, 8.
      Nom: Banque Gouin et Cie
    - Quittance, paiement d'arrerages de rente viagere de 250 f sur maison, 10000 f, Paris (Paris) boulevard Saint-Denis, 8., 23 juillet 1851
      Nom, qualité: (M.) Detrez, Joseph Louis.
      Domicile: Paris (Paris) rue Amelot, 38.
    - Quittance, paiement d'arrerages de rente viagere de 300 f sur maison, 2700 f, Paris (Paris) boulevard Saint-Denis, 8., 24 juillet 1851
      Nom, qualité: (Mme ou Mlle) Hardivilliers, Elisabeth Victoire.
      Domicile: Versailles (Yvelines).
      Nom, qualité: (M.) Grim, Pierre Louis.
    - Prorogation, delai de remboursement d'emprunt, 2600 f., 24 juillet 1851
      Domicile: Paris (Paris) rue de l'Universite, 78
    - Quittance, paiement d'arrerages de rentes viageres (3) de 1540 f sur maison, 2960 f, Paris (Paris) boulevard Saint-Denis, 8., 24 juillet 1851
      Nom, qualité: (M.) Parlange, Bertrand.
      Domicile: Paris (Paris) rue Saint-Jacques, 185.
      Nom, qualité: (Mme ou Mlle) Bonnet, Jeanne.
      Domicile: Paris (Paris) rue Madame, 12.
      Nom, qualité: (M.) Bardon, Antoine.
      Nom, qualité: (Mme ou Mlle) Marquis, Marie Genevieve.
      Nom, qualité: (M.) Poizat, Claude.
      Relations: épouse de l'intervenant 7.
    - Quittance, paiement d'arrerages de rentes viageres (2) de 315 f sur maison, 630 f, Paris (Paris) boulevard Saint-Denis, 8., 7 août 1851
      Nom, qualité: (M.) Pecauld de Changin, Jacques Francois.
      Domicile: Paris (Paris) place des Vosges, 3.
    - Quittance, paiement d'acompte sur prix de maison, 49650 f sur 89650 f, Paris (Paris) boulevard des Filles-du-Calvaire, 14., 14 août 1851
      Domicile: Paris (Paris) rue Saint-Jacques, 151 Bis
    - Mainlevee, hypotheque sur maison, 21000 f, Paris (Paris) rue Lafayette, 43., 18 août 1851
      Nom, qualité: (M.) Gaudelet, Henri Phale.
      Domicile: Paris (Paris) rue de Grenelle, 38.
      Domicile: Paris (Paris) rue Lafayette, 43
      Or celle-ci est rattachée matériellement à un autre acte conservé dans les minutes de ce même notaire pour la période de janvier 1851 (la date exacte de l'autre acte est mentionnée dans la colonne 'minutes' du répertoire du notaire).
    - Prorogation, delai de remboursement d'emprunt, 4000 f., 20 août 1851
      Nom, qualité: (M.) Dandrillon, Jacques Pierre.
      Domicile: Paris (Paris) rue Bergere, 12.
      Nom, qualité: (M.) Agnans, Alexis.
      Domicile: Belleville (Paris) rue des Amandiers, 95
      Or celle-ci est rattachée matériellement à un autre acte conservé dans les minutes de ce même notaire pour la période de septembre 1844 (la date exacte de l'autre acte est mentionnée dans la colonne 'minutes' du répertoire du notaire).
    - Quittance, paiement d'arrerages de rente viagere de 137 f sur maison, Paris (Paris) boulevard Saint-Denis, 8., 21 août 1851
      Nom, qualité: (Mme ou Mlle) Fleury, Anne.
      Domicile: Paris (Paris) rue du Faubourg-du-Temple, 42.
      Nom, qualité: (M.) Neu, Jean Baptiste.
      Nom, qualité: (M.) Andral, Jean Antoine.
      Profession: fondeur en cuivre.
    - Transport, créance, 9000 f., 23 août 1851
      Nom, qualité: (M.) Roulliet, Pierre Nicolas Amaranthe.
      Profession: peintre (artiste).
      Domicile: Paris (Paris) rue Lafayette, 10.
      Nom, qualité: (M.) Cochet, Abraham.
      Domicile: Paris (Paris) rue Saint-Nicolas, 14.
    - Quittance, paiement de fonds de tabletier tourneur, 4000 f, Paris (Paris) rue Jean-Robert, 15., 25 août 1851
      Profession: tourneur tabletier (ancien), rentier, Paris (Paris).
      Domicile: Paris (Paris) rue Gambey, 8.
    - Proces-verbal d'enchères, remise, adjudication de fonds de commerce de boulangerie, Paris (Paris) rue de Clery, 50., 26 août 1851
      Nom, qualité: (M.) Heberd, Edouard.
      Or celle-ci est rattachée matériellement à un autre acte conservé dans les minutes de ce même notaire pour la période de août 1851 (la date exacte de l'autre acte est mentionnée dans la colonne 'minutes' du répertoire du notaire).
    - Quittance, paiement de terrain, 350 m2, 2134 f, Montrouge (Paris) rue Neuve-du-Champ-d'Asile., 29 août 1851
      Nom, qualité: (M.) Boussin, Achille.
    - Quittance, paiement d'arrerages de rente viagere de 1650 f sur maison, 3700 f, Paris (Paris) boulevard Saint-Denis, 8., 3 septembre 1851
      Nom, qualité: (Mme ou Mlle) Gouin, Marie Alexandrine.
      Domicile: Montlhery (Essonne).
      Nom, qualité: (M.) Picard, Louis.
      Nom, qualité: (M.) Devaux, Simeon Antoine.
      Profession: notaire (ancien).
      Relations: tuteur de l'intervenant 1.
    - Testament, revocation., 5 septembre 1851
      Nom, qualité: (M.) La Busta de, Vicente.
      Domicile: Barcelone (espagne)
      Or celle-ci est rattachée matériellement à un autre acte conservé dans les minutes de ce même notaire pour la période de octobre 1835 (la date exacte de l'autre acte est mentionnée dans la colonne 'minutes' du répertoire du notaire).
    - Société, dépôt de piece, deliberation des actionnaires de la société du theatre historique, Paris (Paris)., 15 septembre 1851
      Nom, qualité: (personne morale) Actionnaires de La Société Du Theatre-Historique
    - Traite, remplacement de service militaire., 16 septembre 1851
      Nom, qualité: (M.) Barbe, Pierre.
      Profession: fusillier au quarante-neuvieme regiment de ligne, Ivry-sur-Seine (Val-de-Marne).
      Domicile: Ivry-sur-Seine (Val-de-Marne).
      Nom, qualité: (M.) Rougaret, Marie.
      Domicile: Ivry-sur-Seine (Val-de-Marne)
    - Proces-verbal d'enchères, remise, adjudication d'actions (100) de charbonnage, 6000 f, Mouches (belgique) Bonnet-et-Veine., 16 septembre 1851
      Or celle-ci est rattachée matériellement à un autre acte conservé dans les minutes de ce même notaire pour la période de septembre 1851 (la date exacte de l'autre acte est mentionnée dans la colonne 'minutes' du répertoire du notaire).
    - Proces-verbal d'enchères, vente, adjudication d'actions (490), 7247 f., 17 septembre 1851
      Nom, qualité: (M.) Koeschlin, Andre.
      Nom, qualité: (M.) Galignani, Jean Antoine.
      Domicile: Paris (Paris) rue Vivienne, 18.
      Nom, qualité: (M.) Lefebvre, Bruno Bonaventure.
      Profession: commissaire en marchandises, Paris (Paris).
      Domicile: Paris (Paris) rue des Petites-Ecuries, 58.
      Domicile: Paris (Paris) rue Saint-Honore, 397
    - Mainlevee, hypotheque., 19 septembre 1851
      Domicile: Paris (Paris) rue Quincampoix, 48.
      Nom, qualité: (M.) Darbois.
      Profession: négociant
    - Prorogation, delai de remboursement d'emprunt, 14000 f., 19 septembre 1851
      Nom, qualité: (M.) Cuvelier, Clement.
      Domicile: Paris (Paris) rue Choiseul, 19.
      Nom, qualité: (M.) Gennes de, Pierre Felix.
      Profession: contrôleur des finances, Neuilly-sur-Seine (Hauts-de-Seine).
      Domicile: Neuilly-sur-Seine (Hauts-de-Seine)
      Or celle-ci est rattachée matériellement à un autre acte conservé dans les minutes de ce même notaire pour la période de août 1843 (la date exacte de l'autre acte est mentionnée dans la colonne 'minutes' du répertoire du notaire).
    - Quittance, reglement de dette, 500 f., 20 septembre 1851
      Nom, qualité: (M.) Lupart, Quentin Theophile.
      Profession: distillateur, Paris (Paris).
      Domicile: Paris (Paris) rue du Four, 65.
      Nom, qualité: (Mme ou Mlle) Ducrot, Marie Virginie.
      Domicile: Batignolles (les) (Paris) avenue de Clichy, 71.
      Nom, qualité: (M.) Servais, Louis.
      Or celle-ci est rattachée matériellement à un autre acte conservé dans les minutes de ce même notaire pour la période de octobre 1849 (la date exacte de l'autre acte est mentionnée dans la colonne 'minutes' du répertoire du notaire).
    - Proces-verbal d'enchères, vente, adjudication d'actions (100), 8900 f., 6 octobre 1851
      Profession: manufacturier, Paris.
      Nom, qualité: (M.) Leprevost, Louis.
      Domicile: Paris (Paris) Cite Trevise, 3.
      Nom, qualité: (M.) Bauju, Jean.
      Domicile: Paris (Paris) rue des Marais, 87.
      Nom, qualité: (M.) Touzelin, Marie Julien.
      Domicile: Paris (Paris) rue de la Harpe, 29
    - Prorogation, delai de remboursement d'emprunt, 4000 f., 31 octobre 1851
      Domicile: Paris (Paris) rue Guerin-Boisseau, 45.
      Nom, qualité: (M.) Butel, Jean Marie.
      Domicile: Paris (Paris) rue des Vieux-Augustins, 24
    - Prorogation, delai de reglement de dette, 90000 f., 4 novembre 1851
      Nom, qualité: (Mme ou Mlle) Simonnot, Marie.
      Domicile: Paris (Paris) rue Godot-de-Mauroy, 26.
      Nom, qualité: (M.) Esnault-Pelterie, Eugene.
      Profession: prefet (ancien), propriétaire.
      Domicile: Paris (Paris) rue de la Rochefoucault, 15
    - Quittance, remboursement d'emprunt, 1821 f., 7 novembre 1851
      Nom, qualité: (M.) Leboeuf D'Osmoy, Charles Henry.
      Domicile: Paris (Paris) rue du Bac, 97.
      Nom, qualité: (M.) Butet, Jean Marie.
    - Decharge, dette, 6000 f., 17 novembre 1851
      Nom, qualité: (M.) Perrin, Jean Francois.
      Domicile: Paris (Paris) rue Saint-Denis, 266.
      Nom, qualité: (M.) Mithouard.
      Domicile: Houdan (Yvelines)
    - Quittance, paiement d'arrerages de rente viagere, 1000 f sur maison, 2000 f, Paris (Paris) boulevard Saint-Denis, 8., 19 novembre 1851
      Nom, qualité: (M.) Juery, Bernard Pierre Benjamin.
      Domicile: Paris (Paris) rue de la Ferme-des-Mathurins, 58.
      Domicile: Paris (Paris) rue Dee la Ferme-des-Mathurins, 56
    - Transport, ratification, créances, 15000 f., 26 novembre 1851
      Nom, qualité: (M.) Cavoit, Aubin.
      Domicile: Bouhy (Nièvre).
      Nom, qualité: (M.) Simon, Theodore.
      Profession: tourneur en cuivre (ouvrier), Paris (Paris).
      Domicile: Paris (Paris) rue Geoffroy-Langevin, 3.
      Nom, qualité: (M.) Bezault, Andre Jules Felix.
      Domicile: Paris (Paris) rue des Vinaigriers, 18.
      Nom, qualité: (M.) Gombault, Claude Melchior.
      Domicile: Paris (Paris) rue Saint-Sebastien, 56.
      Nom, qualité: (M.) Gombault, Antoine Melchior.
      Nom, qualité: (M.) Simon, Jean Thomas.
      Domicile: Paris (Paris) rue au-Maire, 31.
      Nom, qualité: (M.) Simon, Jean Louis Victor.
      Profession: limonadier (garcon), Paris.
      Nom, qualité: (M.) Simon, Jean Alexandre.
      Profession: paveur, Paris (Paris).
      Nom, qualité: (M.) Simon, Louis Jules.
      Domicile: Paris (Paris) rue Sainte-Anne, 8.
      Nom, qualité: (Mme ou Mlle) Simon, Marie Julie.
      Domicile: Paris (Paris) rue du Faubourg-St-Martin, 43.
      Relations: épouse de l'intervenant 11.
      Intervenant 11, indirect:
      Nom, qualité: (M.) Lefevre, Pierre Francois Auguste.
      Domicile: Paris (Paris) rue du Faubourg-St-Martin, 43
      Or celle-ci est rattachée matériellement à un autre acte conservé dans les minutes de ce même notaire pour la période de novembre 1851 (la date exacte de l'autre acte est mentionnée dans la colonne 'minutes' du répertoire du notaire).
    - Decharge, vente de rente etat 5%, 175 f., 31 décembre 1851
      Domicile: Paris (Paris) rue Saint-Denis, 400.
      Nom, qualité: (M.) Roberty, Pierre.
      Or celle-ci est rattachée matériellement à un autre acte conservé dans les minutes de ce même notaire pour la période de décembre 1851 (la date exacte de l'autre acte est mentionnée dans la colonne 'minutes' du répertoire du notaire).
  - Répertoire. 1852, 29 mars - 1858, 19 février, 29 mars 1852 - 19 février 1858; MC/RE/X/33
    - Contrat de mariage d'Honoré Pierre Hugrel, artiste-peintre demeurant au 9 rue Duperré, et de Virginie Charlotte Berthe Andraud, sans profession demeurant chez ses père et mère au 4 rue de Mogador., 5 juin 1856
      Attention: mention dans la colonne à gauche entre la date et le type d'acte "Acloque substituant".
      Cet acte est aussi signalé dans le répertoire du notaire Charles André Acloque MC/RE/XLII/19, et se trouve dans le carton coté MC/ET/XLII/1000.
      MC/RE/X/33
      Acte signalé par le personnel du Minutier central des notaires de Paris.
      Date de création de la notice: 2016 (N. Jourdain)
      artiste; peintre; contrat de mariage; Hugrel, Honoré Pierre; Andraud, Virginie Charlotte Berthe; Mogador (rue de); Duperré (rue)
  - Répertoire. 1858, 19 février - 1864, 15 juin, 19 février 1858 - 15 juin 1864; MC/RE/X/34
  - Répertoire. 1864, 14 juin - 1873, 15 octobre, 14 juin 1864 - 15 octobre 1873; MC/RE/X/35
    Répertoire des notaires Arsène Aumont-Thiéville (14 juin 1864 - 15 octobre 1869), Léon Aumont-Thiéville (16 octobre 1869 - 15 octobre 1873).